【裁判字號】    98,裁,2670
【裁判日期】    981105
【裁判案由】    贈與稅
【裁判全文】
最  高  行  政  法  院  裁  定
                                      98年度裁字第2670號
上  訴  人  甲○○
被 上訴 人  財政部臺北市國稅局
代  表  人  乙○○
上列當事人間贈與稅事件，上訴人對於中華民國98年8月13日臺
北高等行政法院98年度訴字第1121號判決，提起上訴，本院裁定
如下：
    主  文
上訴駁回。
上訴審訴訟費用由上訴人負擔。
    理  由
一、按對於高等行政法院判決之上訴，非以其違背法令為理由，
    不得為之，行政訴訟法第242條定有明文。依同法第243條第
    1項規定，判決不適用法規或適用不當者，為違背法令；而
    判決有同條第2項所列各款情形之一者，為當然違背法令。
    是當事人對於高等行政法院判決上訴，如依行政訴訟法第24
    3條第1項規定，以高等行政法院判決有不適用法規或適用不
    當為理由時，其上訴狀或理由書應有具體之指摘，並揭示該
    法規之條項或其內容；若係成文法以外之法則，應揭示該法
    則之旨趣，倘為司法院解釋或本院之判例，則應揭示該判解
    之字號或其內容。如以行政訴訟法第243條第2項所列各款情
    形為理由時，其上訴狀或理由書，應揭示合於該條項各款之
    事實。上訴狀或理由書如未依此項方法表明者，即難認為已
    對高等行政法院判決之違背法令有具體之指摘，其上訴自難
    認為合法。
二、緣上訴人於民國（下同）92年11月25日將其所有坐落臺北市
    士林區○○段○○段17地號農地3,986.18平方公尺（應有部
    分1/2）（以下簡稱系爭農地）贈與其子王志龍，原申經被
    上訴人核准依遺產及贈與稅法第20條第1項第5款規定不計入
    贈與總額並列管5年。嗣被上訴人查得受贈人王志龍於列管
    期間內，將系爭農地移轉予其妻李宜靜，乃分別通知上訴人
    及王志龍依限回復所有權登記並繼續作農業使用，惟逾期仍
    未回復，被上訴人即按贈與時系爭農地之公告現值核定贈與
    金額新臺幣（下同）18,336,428元，併計本年度前次贈與
    3,779,488元，核定上訴人92年度贈與總額22,115,916元，
    追繳贈與稅額5,027,258元。上訴人不服，循序提起行政訴
    訟。原審以：上訴人未明遺產及贈與稅法第20條第1項第5款
    後段係規範「受贈人」應繼續作農業使用，受贈人於管制期
    間將農地移轉他人，縱該農地經受讓人繼續為農業使用，仍
    無解於「受贈人」未將受贈農地作農業使用之事實，且被上
    訴人僅係就上訴人贈與王志龍、王志龍再贈與李宜靜系爭農
    地分別依法為免徵贈與稅之處分，並無權介入其等間之私法
    行為，所為回復王志龍所有權登記之通知，亦只係依法予上
    訴人補正之機會，上訴人主張：系爭農地迄今始終為農業使
    用，被上訴人曲解遺產及贈與稅法第20條第1項第5款規定及
    財政部91年10月28日台財稅字第0910456668號解釋令，追繳
    系爭贈與稅，於法有違；且上開二次之贈與行為均依規定向
    被上訴人申報獲准，並無不法，如有違法被上訴人即不應核
    准，被上訴人所為回復登記之通知，不僅強人所難，復無法
    律依據，乃干涉民法所有權之登記云云，則係其個人一己之
    主觀見解，洵無足取等由，據以駁回上訴人之訴。核無不合
    。
三、本件上訴人對於前述判決上訴，仍執與起訴意旨相同之主張
    ，雖以該判決違背法令為由，惟核其上訴理由，係就原審已
    論斷者，泛言未論斷，或就原審所為論斷，泛言其論斷矛盾
    ，而非具體說明其有何不適用法規或適用法規不當之情形，
    並揭示該法規之條項或其內容，及合於行政訴訟法第243條
    第2項所列各款之事實，難認對該判決之如何違背法令已有
    具體之指摘。依首開規定及說明，應認其上訴為不合法。
四、據上論結，本件上訴為不合法。依行政訴訟法第249條第1項
    前段、第104條、民事訴訟法第95條、第78條，裁定如主文
    。
中    華    民    國    98    年    11    月    5     日
                    最高行政法院第七庭
                        審判長法官  藍  獻  林
                              法官  廖  宏  明
                              法官  張  瓊  文
                              法官  姜  素  娥
                              法官  林  文  舟
以  上  正  本  證  明  與  原  本  無  異
中    華    民    國    98    年    11    月    5     日
                              書記官  彭  秀  玲


司法院資訊處製作；財團法人民間司法改革基金會備份。
